臺灣高等法院高雄分院民事裁定　　　　　96年度破抗字第16號
再抗告人　甲○○
代 理 人　陳水聰律師
上列再抗告人因聲請宣告破產事件，對於民國96年3 月30日本院
96年度破抗字第16號所為裁定提起再抗告，本院裁定如下：
    主  文
再抗告駁回。
再抗告程序費用由再抗告人負擔。
    理  由
一、按對於抗告法院所為抗告有無理由之裁定再為抗告，僅得以
    其適用法規顯有錯誤為理由，並應經原法院之許可；此項許
    可，以原裁定所涉及之法律見解具有原則上之重要性者為限
    。又原法院對於再為抗告，認為不應許可者，應以裁定駁回
    其抗告。此觀民事訴訟法第486 條第4 、5 、6 項、第436
    條之3 第3 項規定自明。上述規定，依破產法第5 條規定，
    於破產程序準用之。
二、本件再抗告意旨略以：再抗告人因投資經營生意失敗，又被
    友人騙財捐失，自己又罹患「腦萎縮」的惡疾及腳部殘障，
    無法再工作，沒有收入可還債，才會欠下大筆負債，並非蓄
    意奢侈揮霍；且現今再抗告人所積欠的債務新台幣（下同）
    600 萬元，都是年息將近20% 的高利貸，每個月利息就要超
    過8 萬元，再抗告人已提出畢生最後之積蓄及財產約50萬元
    供作破產分配之用，又再抗告人現處於困難時期，自願放棄
    本人及家屬之生活費優先受償權利，且自家生活亦已覓得親
    友負責接濟扶養，原裁定認再抗告人尚需負擔破產管理人報
    酬及生活費用共170 萬元以上，因認無破產之實益云云，適
    用破產法第1 條、第57條及最高法院86年度台抗字第479 號
    裁定顯有錯誤，且原裁定所表示關於不能清償債務之破產要
    件，亦與同級法院歷來所表示之法律見解有重大歧異與相互
    矛盾之處，故本件涉及之法律見解具有原則上之重要性，請
    求廢棄原裁定等語。
三、經查原裁定以再抗告人總債務合計為600 萬5,532 元，惟再
    抗告人總財產僅63萬9,023 元於扣除破產管理人報酬、及再
    抗告人父母、再抗告人、及其子女2 年消費支出共計170 萬
    2,120 元，而再抗告人膝蓋受有重傷，近年又罹患「早發性
    腦萎縮」之惡疾，其父已高齡80歲，為尿毒症患者，必須定
    期前往醫院洗腎，其母長期癱瘓在床，再抗告人尚須支付醫
    藥費用，顯見再抗告人資產63萬9,023 元，實不敷清償財團
    費用及財團債務，更遑論有餘額可分配予其他債權人，又破
    產法第95條第2 項規定，破產人及其家屬之必要生活費，視
    為財團費用等語，並無再抗告人所指得放棄優先受償權利之
    問題；另親友縱同意扶養接濟，然是否均無變動而足堪接濟
    ，並非無疑，因認再抗告人聲請宣告破產無實益，而駁回再
    抗告人破產之聲請。經核於法並無不合。至於本院縱有准予
    宣告破產之案例，然其他案例與本件情形並非全然相同，自
    難比附援引，則其他案例之判斷對本院自無拘束力。再抗告
    人所陳上開理由，係屬認定事實當否之問題，核與適用法規
    是否顯有錯誤無涉，且亦無所涉及之法律見解具有原則上重
    要性之情事，其再為抗告，不應許可，應予駁回。
四、據上論結，本件再抗告不應許可，依破產法第5 條，民事訴
    訟法第486 條第6 項、第436 條之3 第3 項、第95條、第78
    條，裁定如主文。
中　　華　　民　　國　　96　　年　　8 　　月　　17　　日
                            民事第五庭
                                審判長法官    蔡明宛
                                法      官    黃國川
                                法      官    曾錦昌
以上正本證明與原本無異。
如不服本裁定應於送達後10日內向本院提出抗告狀 (並按他造當
事人之人數附繕本)， 並繳納抗告費新台幣1,000 元。
中　　華　　民　　國　　96　　年　　8 　　月　　17　　日
                                書  記  官    郭蘭蕙
